臺灣高等法院民事裁定　　　　　　　　　 96年度抗字第490號
　　抗　告　人　甲○○
上列抗告人因與馨心花苑股份有限公司等間假扣押事件，對於中
華民國96年3月12日臺灣臺北地方法院96年度裁全字第3128號裁
定，提起抗告，本院裁定如下：
    主      文
抗告駁回。
抗告訴訟費用由抗告人負擔。
    理      由
一、抗告人於原法院聲請意旨略以：相對人馨心花苑股份有限公
    司、乙○○滯欠其借款新台幣（下同）1,800,000元，迄未
    給付，近聞相對人正將所有財產搬遷隱匿，致日後有不能強
    制執行或甚難執行之虞，為保全強制執行，願供擔保以代釋
    明，爰依民事訴訟法第522條規定，聲請假扣押等語。原法
    院以抗告人未能提出即時調查之證據，以釋明所主張之請求
    及假扣押原因為真實，從而駁回抗告人之聲請，抗告人不服
    提起抗告。
二、按請求及假扣押之原因，應釋明之；前項釋明如有不足，而
    債權人陳明願供擔保或法院認為適當者，法院得定相當之擔
    保，命供擔保後為假扣押。民國92年2月9日修正公布之民事
    訴訟法第526條第 1項、第2項規定甚明。所謂假扣押之原因
    ，依同法第523條之規定，係指日後有不能強制執行或甚難
    執行之虞，或應在外國為強制執行之情形，如債務人浪費財
    產，增加負擔，或就其財產為不利益之處分，將成為無資力
    之狀態，或將移住遠地、逃匿無蹤、隱匿財產等是。債權人
    就假扣押之原因，依法有釋明之義務，亦即須提出可使法院
    信其主張為真實之證據，必待釋明有所不足，而債權人陳明
    願供擔保或法院認為適當者，法院始得定相當之擔保，命供
    擔保後為假扣押，若債權人未釋明假扣押之原因，即不符假
    扣押之要件。
三、經查抗告人於原法院聲請假扣押，固據提出本票一紙為證，
    然此乃「請求原因」之釋明，對於假扣押之原因，則僅泛稱
    「近聞債務人正將所有財產搬移隱匿，致日後有不能強制執
    行或甚難執行之虞」等語，並未提出可使法院信其主張為真
    實之證據。抗告人雖稱願提供擔保以代釋明，惟揆上開說明
    ，抗告人依法有釋明之義務，僅在釋明不足時，始得以提供
    擔保作為補強。則抗告人對於「假扣押之原因」既未盡釋明
    之義務，即不符假扣押之要件，其假扣押之聲請自無從准許
    。原裁定駁回抗告人之聲請並無不合，抗告意旨指摘原裁定
    不當，聲明廢棄，為無理由，應予駁回。
四、據上論結，本件抗告為無理由，爰裁定如主文。
中　　華　　民　　國　　96　　年　　4 　　月　　26　　日
                    民事第九庭
                        審判長法　官 黃熙嫣
　　　　　　　　　　　        法　官 楊力進
　　　　　　　　　　　        法　官 陳玉完
正本係照原本作成。
本裁定除以適用法規顯有錯誤為理由，並經本院許可外，不得再
抗告。如提起再抗告，應於收受後10日內委任律師為訴訟代理人
向本院提出再抗告狀。並繳納再抗告費新台幣１千元。
中　　華　　民　　國　　96　　年　　4 　　月　　26　　日
　　　　　　　　　　　　　　　書記官 鎖瑞嶺
